臺灣臺南地方法院民事裁定
110年度抗字第52號
抗  告  人  陳麒竣（原名陳祈和）

相  對  人  陳木森  
上列當事人間本票裁定准許強制執行事件，抗告人對於中華民國
110年3月11日本院司法事務官所為之110年度司票字第800號民事
裁定提起抗告，本院裁定如下：
    主  文
抗告駁回。
抗告程序費用新臺幣壹仟元由抗告人負擔。
    理  由
一、抗告意旨略以：伊於108年借款新臺幣（下同）20萬元，自
    民國（下同）108年12月9日至110年2月9日分期攤還15次，
    共計36萬元。又於108年12月30日借款10萬元，自108年12月
    30日至110年1月30日分期攤還14次，共計21萬元。另於110
    年1月5日借款10萬元，已於2月5日還款5萬元，再於110年1
    月13日借款10萬元，已於2月13日還款7萬元。以上借款皆有
    正常分期攤還。為此，提起抗告，請求撤銷原裁定等語。
二、按執票人向本票發票人行使追索權時，得聲請法院裁定後強
    制執行，票據法第123條定有明文。又本票執票人依上開規
    定聲請法院裁定准許對發票人強制執行，係屬非訟事件，此
    項聲請之裁定，僅依非訟事件程序，就本票形式上之要件是
    否具備，以審查強制執行許可與否，並無確定實體上法律關
    係存否之效力，如發票人就票據債務之存否有爭執時，應由
    發票人提起確認之訴，以資解決（最高法院56年台抗字第71
    4號及57年台抗字第76號判例意旨參照）。
三、經查，相對人主張其執有抗告人所簽發如附表所載之本票4
    紙，並免除作成拒絕證書，經提示均未獲付款，依票據法第
    123條規定，聲請裁定准許強制執行等情，業據提出與其所
    述相符之本票4紙為證，並經本院依形式上審核上開本票應
    記載事項均記載齊備，且無票據無效情形存在，故原審依據
    相對人所提出之本票為形式上判斷，據以裁定准許強制執行
    ，並無違誤。至抗告人以其借款均有正常分期攤還之情，提
    起抗告，縱認屬實，亦屬實體上之爭執，並非本件非訟程序
    所得審究，抗告人另行起訴解決，是其執此提起抗告，為無
    理由，應予駁回。
四、又按非訟事件，依法應由關係人負擔費用者，法院裁定命關
    係人負擔時，應一併確定其數額；非訟事件程序費用之負擔
    ，有相對人者，準用民事訴訟法有關訴訟費用之規定，分據
    非訟事件法第24條第1項及同法第21條第2項定有明文。本件
    抗告既經駁回，依上開規定，本院應予確定訴訟費用額。茲
    因抗告人提起本件抗告，除繳納抗告費1,000 元外，未有其
    餘訴訟費用之支出。是以，本件應由抗告人負擔之訴訟費用
    額確定為1,000元。
五、據上論結，本件抗告為無理由，依非訟事件法第46條、第21
    條第2項、第24條第1項，民事訴訟法第495條之1第1項、第4
    49條第1項、第95條、第78條，裁定如主文。
中　　華　　民　　國　　110 　年　　4 　　月　　21　　日
                  民事第一庭  法　官　陳淑卿
以上正本係照原本作成。
本裁定不得再抗告。
中　　華　　民　　國　　110 　年　　4 　　月　　21　　日
                                書記官  謝璧卉

附表:                                 編號 發票日 票面金額 （新臺幣） 到期日 票據號碼 001 110年1月13日 100,000元 110年2月2日 CH435948 002 110年1月5日 100,000元 110年2月5日 CH236578 003 108年12月30日 100,000元 110年2月13日 CH253861 004 108年12月9日 200,000元 110年2月9日 CH253854